<?xml version='1.0' encoding='utf-8'?>
<verb default="athphróiseáil" disambig="">
  <verbalNoun default="athphróiseáil" />
  <verbalAdjective default="athphróiseáilte" />
  <tenseForm default="athphróiseáil" tense="Past" dependency="Indep" person="Base" />
  <tenseForm default="athphróiseálamar" tense="Past" dependency="Indep" person="Pl1" />
  <tenseForm default="athphróiseáladar" tense="Past" dependency="Indep" person="Pl3" />
  <tenseForm default="athphróiseáladh" tense="Past" dependency="Indep" person="Auto" />
  <tenseForm default="athphróiseáil" tense="Past" dependency="Dep" person="Base" />
  <tenseForm default="athphróiseálamar" tense="Past" dependency="Dep" person="Pl1" />
  <tenseForm default="athphróiseáladar" tense="Past" dependency="Dep" person="Pl3" />
  <tenseForm default="athphróiseáladh" tense="Past" dependency="Dep" person="Auto" />
  <tenseForm default="athphróiseáladh" tense="PastCont" dependency="Indep" person="Base" />
  <tenseForm default="athphróiseálainn" tense="PastCont" dependency="Indep" person="Sg1" />
  <tenseForm default="athphróiseáilteá" tense="PastCont" dependency="Indep" person="Sg2" />
  <tenseForm default="athphróiseálaimis" tense="PastCont" dependency="Indep" person="Pl1" />
  <tenseForm default="athphróiseálaidís" tense="PastCont" dependency="Indep" person="Pl3" />
  <tenseForm default="athphróiseáiltí" tense="PastCont" dependency="Indep" person="Auto" />
  <tenseForm default="athphróiseáladh" tense="PastCont" dependency="Dep" person="Base" />
  <tenseForm default="athphróiseálainn" tense="PastCont" dependency="Dep" person="Sg1" />
  <tenseForm default="athphróiseáilteá" tense="PastCont" dependency="Dep" person="Sg2" />
  <tenseForm default="athphróiseálaimis" tense="PastCont" dependency="Dep" person="Pl1" />
  <tenseForm default="athphróiseálaidís" tense="PastCont" dependency="Dep" person="Pl3" />
  <tenseForm default="athphróiseáiltí" tense="PastCont" dependency="Dep" person="Auto" />
  <tenseForm default="athphróiseálann" tense="PresCont" dependency="Indep" person="Base" />
  <tenseForm default="athphróiseálaim" tense="PresCont" dependency="Indep" person="Sg1" />
  <tenseForm default="athphróiseálaimid" tense="PresCont" dependency="Indep" person="Pl1" />
  <tenseForm default="athphróiseáiltear" tense="PresCont" dependency="Indep" person="Auto" />
  <tenseForm default="athphróiseálann" tense="PresCont" dependency="Dep" person="Base" />
  <tenseForm default="athphróiseálaim" tense="PresCont" dependency="Dep" person="Sg1" />
  <tenseForm default="athphróiseálaimid" tense="PresCont" dependency="Dep" person="Pl1" />
  <tenseForm default="athphróiseáiltear" tense="PresCont" dependency="Dep" person="Auto" />
  <tenseForm default="athphróiseálfaidh" tense="Fut" dependency="Indep" person="Base" />
  <tenseForm default="athphróiseálfaimid" tense="Fut" dependency="Indep" person="Pl1" />
  <tenseForm default="athphróiseálfar" tense="Fut" dependency="Indep" person="Auto" />
  <tenseForm default="athphróiseálfaidh" tense="Fut" dependency="Dep" person="Base" />
  <tenseForm default="athphróiseálfaimid" tense="Fut" dependency="Dep" person="Pl1" />
  <tenseForm default="athphróiseálfar" tense="Fut" dependency="Dep" person="Auto" />
  <tenseForm default="athphróiseálfadh" tense="Cond" dependency="Indep" person="Base" />
  <tenseForm default="athphróiseálfainn" tense="Cond" dependency="Indep" person="Sg1" />
  <tenseForm default="athphróiseálfá" tense="Cond" dependency="Indep" person="Sg2" />
  <tenseForm default="athphróiseálfaimis" tense="Cond" dependency="Indep" person="Pl1" />
  <tenseForm default="athphróiseálfaidís" tense="Cond" dependency="Indep" person="Pl3" />
  <tenseForm default="athphróiseálfaí" tense="Cond" dependency="Indep" person="Auto" />
  <tenseForm default="athphróiseálfadh" tense="Cond" dependency="Dep" person="Base" />
  <tenseForm default="athphróiseálfainn" tense="Cond" dependency="Dep" person="Sg1" />
  <tenseForm default="athphróiseálfá" tense="Cond" dependency="Dep" person="Sg2" />
  <tenseForm default="athphróiseálfaimis" tense="Cond" dependency="Dep" person="Pl1" />
  <tenseForm default="athphróiseálfaidís" tense="Cond" dependency="Dep" person="Pl3" />
  <tenseForm default="athphróiseálfaí" tense="Cond" dependency="Dep" person="Auto" />
  <moodForm default="athphróiseáladh" mood="Imper" person="Base" />
  <moodForm default="athphróiseálaim" mood="Imper" person="Sg1" />
  <moodForm default="athphróiseáil" mood="Imper" person="Sg2" />
  <moodForm default="athphróiseálaimis" mood="Imper" person="Pl1" />
  <moodForm default="athphróiseálaigí" mood="Imper" person="Pl2" />
  <moodForm default="athphróiseálaidís" mood="Imper" person="Pl3" />
  <moodForm default="athphróiseáiltear" mood="Imper" person="Auto" />
  <moodForm default="athphróiseála" mood="Subj" person="Base" />
  <moodForm default="athphróiseálaimid" mood="Subj" person="Pl1" />
  <moodForm default="athphróiseáiltear" mood="Subj" person="Auto" />
</verb>
